臺灣高等法院高雄分院刑事裁定　　　　　　　　　　　九十三年度聲再字第九七號
　　　再審聲請人
　　　即受判決人　甲○○
右列聲請人因詐欺案件，對於本院九十一年度上易字第五九六號，中華民國九十二年
十一月二十日確定判決（台灣高雄地方法院八十七年度易字第四八九七號、台灣高雄
地方法院檢察署八十七年度偵字第二六一九號、第四八一八號），聲請再審，本院裁
定如左：
      主  文
再審之聲請駁回。
      理  由
一、本件聲請再審意旨略以：原審法官審訊時未給再審聲請人即受判決人甲○○充分
    之陳述機會，請求  鈞院再給予聲請人一次機會以便詳細陳述案情，且原審判決
    有重要證據未審酌之違法；又本案民事賠償部分已經判決，有該判決書一份可憑
    ，足證聲請人並未在本案中取得任何不法利益，聲請人確屬冤枉，為此提起本件
    再審云云。
二、按不得上訴於第三審法院之案件，除前條規定外，其經第二審確定之有罪判決，
    如就足生影響於判決之重要證據漏未審酌者，亦得為受判決人之利益，聲請再審
    ，刑事訴訟法第四百二十一條定有明文。又按對於第二審確定之有罪判決，得就
    足生影響於判決之重要證據漏未審酌為由提起再審者，依刑事訴訟法第四百十四
    條規定，固以不得上訴於第三審之案件為限。惟其所謂漏未審酌之證據，係指該
    證據在前審審判當時已有發見，而為調查注意所不及者而言（最高法院四十四年
    台抗字四十號判例可參照）。
三、經查：本件聲請人於八十四年九月六日，明知其已債台高築，無支付能力，竟意
    圖為自己不法之所有，向簡榮昌佯稱欲購買簡榮昌所有坐落屏東縣潮州段七０之
    二號土地，總價為新台幣（下同）一千四百八十八萬元，並就地欲興建五樓雙併
    公寓，又向簡榮昌誑稱，因手頭現金不夠，無法一次付清價金，由簡榮昌先交付
    予貸款必備資料後，先辦理民間建築融資貸款後再支付，告訴人不疑有他，即將
    貸款必備資料交予聲請人甲○○。不料，聲請人以系爭土地為擔保，以簡榮昌為
    共同債務人，先向案外人周文宗貸款六百萬元，除支付簡榮昌四百十五萬元外，
    餘款佯稱作為建築公寓之費用而未給付。嗣又以相同方式向卓金元借款八百萬，
    除清償周文宗六百萬元之借款外，僅再支付簡榮昌七十萬元，餘款則未給付，共
    計簡榮昌僅取得四百八十五萬元之款項。而聲請人甲○○於詐得上開二次貸款之
    款項三百十五萬元後，不僅未開工興建公寓，復拒絕繳納上開貸款之利息，且避
    不見面。經卓金元追償貸款，簡榮昌因無力清償，不得已乃於八十五年五月三十
    一日，將前開土地所有權登記予卓金元，造成簡榮昌財產上之損失。此情除經簡
    榮昌於偵審中指訴歷歷，且經本件土地買賣賣方之介紹人即證人李朝進證稱，被
    告向告訴人買土地時是說要蓋五樓公寓，後來土地成交後並未開工，只有載運辦
    公桌二張、書櫃一個、椅子七、八張、開工用的木頭，放在我那裡表示要開工，
    結果都沒有開工，東西還放在我那裡。當初告訴人同意給被告去貸款，是要方便
    融資蓋房子，結果錢借了，房子卻沒有動工，所以根本是一場騙局等語。又被告
    於八十四年九月六日向告訴人購買本件系爭土地前已對黃金盛、李維運、林平福
    、康美智等人之債務無力清償，又何有資金購買高達一千四百八十八萬元之系爭
    土地。因此被告意圖為自己不法之所有，以詐術向告訴人詐取財物之詐欺犯行，
    原確定判決業就本案相關證據詳為審酌，足堪認定。雖聲請人辯稱其未詐欺，要
    求本院予以詳細陳述之機會，本院認事證已明，已無必要。另聲請人提出本院九
    十二年度重上字一一六號民事判決，即關於本件民事賠償部分之判決，辯稱該判
    決即可認定聲請人係屬冤枉云云。然本院認定被告是否成立詐欺犯行與否，非惟
    不受民事法院判決之拘束，況且，觀之前揭民事判決亦明白認定被上訴人（即本
    案被告甲○○）不法詐取上訴人（簡榮昌）財物，致上訴人日後無法清償借款，
    而將系爭土地過戶與他人以資抵償，造成損害，上訴人（簡榮昌）請求被上訴人
    （甲○○）負損害賠償責任，自屬有據等語。聲請人甲○○與告訴人簡榮昌對於
    本件雖成立和解（和解金額一百萬元，惟被告並未按期給付），尚無妨本院對於
    被告甲○○詐欺犯行之認定。
四、查有罪之判決確定後，為受判決人之利益聲請再審，必其聲請之理由合於刑事訴
    訟法第四百二十條第一項所定情形之一及第四百二十一條有足以影響於判決之重
    要證據漏未審酌者，始准許之。本件聲請人所舉聲請再審之理由，核與上引法條
    所定無一相符，應認為無再審理由，爰依同法第四百三十四條第一項，裁定如主
    文。
中      華      民      國    九十三    年      七      月    二十八    日
                              臺灣高等法院高雄分院刑事第二庭
                                  審判長法官  林正雄
                                        法官  陳啟造
                                        法官  黃壽燕
右正本證明與原本無異。
不得抗告。
                                  法院書記官  黃一秋
中    華    民    國      九十三      年      七      月     二十八     日
